【裁判字號】    90,易,419
【裁判日期】    900409
【裁判案由】    贓物
【裁判全文】
臺灣桃園地方法院刑事判決                            九十年度易字第四一九號
    公  訴  人  臺灣桃園地方法院檢察署檢察官
    被      告  甲○○
右列被告因故買贓物案件，經檢察官提起公訴（九十年度偵字第七一七號），本院判
決如左：
    主  文
甲○○故買贓物，處拘役貳拾日，如易科罰金以參佰元折算壹日。
    事  實
一、甲○○於民國（下同）八十九年十二月二十八日十時許，在桃園縣平鎮市○○路
    一八八巷九號一樓之龍岡遊藝場外，於得預見某名為「林正義」者所販售之玉器
    共十件，係他人所失竊財物之情況下，仍以新台幣（下同）一千五百元之代價購
    買該批玉器，旋以盒子盛裝置於機車車箱內。嗣於同日下午二時五十分許，騎乘
    機車行經桃園縣平鎮市○○路三十六巷口時，為警臨檢查獲。
    理  由
一、訊據被告固坦承於右述時地向名為「林正義」者以新台幣一千五百元之代價購買
    玉器一批，然矢口否認知悉該批玉器係屬他人失竊之物，辯稱：因小林以其妻生
    產急須用錢為由，向其  售玉器，伊見其急需，始出資購買云云。惟查，該名為
    「林正義」者，與被告係於遊藝場認識不及二月，其間僅見面二次之不甚熟識之
    友人一情，為被告所自承，而遊藝場出入份子複雜，良莠不齊，好壞難分，乃一
    般人所認知之事實，故被告既與之在遊藝場結識，且僅見面二次，自然對於其生
    活背景無從了解，從而於其突然持系爭玉品器一批出售時，衡諸常情被告自應有
    所警惕，況且被告係以一千五百元買受，價錢不高，則「小林」者因妻子生產所
    急需之費用，以一千五百元即可解決，其儘可向至親好友告貸，實無須至遊藝場
    向僅見面二次之被告出售玉器以換取現金，此亦當為被告思慮所及，從而被告對
    於系爭玉器恐來源不明而屬他人失竊之物，具有不確定之認識，堪可認定，其辯
    稱不知情，核屬卸責之詞，委無可取。末查，扣案玉器十件係被害人乙○所有而
    於八十九年十二月二十三日十時許，遭人侵入住處竊走之財物，係屬贓物無訛，
    業據被害人乙○於警訊時供述甚明，被告出資買受，犯行事證明確，堪以認定。
二、核被告所為係犯刑法第三百四十九條第二項之故買贓物罪。爰審酌被告犯罪之動
    機、目的、手段及其品性、生活狀況、智識程度、犯罪所生之損害、犯罪後態度
    等一切情狀，量處如主文所示之刑。又被告行為後，刑法第四十一條業於九十年
    一月十日修正公布，將得易科罰金之罪名由原來最輕本刑為三年以下有期徒刑之
    罪，改為最輕本刑為五年以下有期徒刑之罪亦得易科罰金，於同年一月十二日生
    效，茲比較結果，以修正後之刑法第四十一條有利於被告，爰依該條之規定，諭
    知主文所宣告之徒刑得易科罰金及折算標準。
據上論斷，應依刑事訴訟法第二百九十九條第一項前段，刑法第三百四十九條第一項
、第二條第一項前段、第四十一條第一項，判決如主文。
本案經檢察官張尹敏到庭執行職務
中      華      民      國      九十        年    四    月    九      日
                                 臺灣桃園地方法院刑事第一庭
                                    法  官     潘    政    宏
右正本證明與原本無異。
如不服本判決，應於判決送達後十日內向本院提出上訴狀( 應附繕本 )，上訴於
臺灣高等法院。
                                     書記官   蔡   春  榮
中        華        民        國   九十   年   四 月    十      日
附錄論罪科刑法條
刑法第三百四十九條
收受贓物者，處三年以下有期徒刑、拘役或五百元以下罰金。
搬運、寄藏、故買贓物或為牙保者，處五年以下有期徒刑、拘役或科或併科一千元以
下罰金。
因贓物變得之財物，以贓物論。


司法院資訊處製作；財團法人民間司法改革基金會備份。
